臺灣屏東地方法院刑事判決　　　　　　　94年度訴緝字第37號
公　訴　人　臺灣屏東地方法院檢察署檢察官
被　　　告　甲○
上列被告因違反毒品危害防制條例案件，經檢察官提起公訴（92
年度毒偵字第1602號、92年度毒偵字第1691號），被告就被訴事
實為有罪之陳述，本院裁定行簡式審判程序，判決如下：
    主  文
甲○連續施用第一級毒品，處有期徒刑捌月。又施用第二級毒品
，處有期徒刑肆月。應執行有期徒刑拾月。
    事  實
一、甲○前曾於民國88年間因施用毒品案件，經本院以88年度毒
    聲字第705 號裁定送觀察、勒戒後，認有繼續施用毒品之傾
    向，再經本院以88年度毒聲字第1172號裁定入戒治處所施以
    強制戒治，其後經本院以88年度毒聲字第2342號裁定停止戒
    治，所餘戒治期間付保護管束，嗣再經本院以89年度毒聲字
    第203 號裁定撤銷停止戒治，而於89年7 月30日強制戒治執
    行完畢釋放，由臺灣屏東地方法院檢察署檢察官於89年8 月
    5 日，以89年度戒毒偵字第341 號不起訴處分確定。詎其猶
    不知悛悔，於強制戒治執行完畢釋放後5 年內，復基於施用
    第一級毒品海洛因之概括犯意，自92年8 月初某日起，至同
    年9 月1 日9 時許止，在其位於屏東縣內埔鄉○○村○○路
    134 號之住處內，以將第一級毒品海洛因加水再以注射針筒
    注入體內之方式，約2 至3 天施用第一級毒品海洛因1 次之
    頻率，連續施用第一級毒品海洛因多次，於92年9 月2 日凌
    晨，因形跡可疑為警在屏東縣屏東市攔檢而查獲；其經警採
    尿於同日飭回後，復承前揭施用第一級毒品海洛因之概括犯
    意，於92年9 月6 日15時許，在上址，以上述方式，施用第
    一級毒品海洛因1 次，於92年9 月8 日10時許，因形跡可疑
    為警在屏東縣屏東市○○路與大同路口攔檢而查獲。甲○並
    另基於施用第二級毒品甲基安非他命之犯意，於92年9 月6
    日15時許施用第一級毒品海洛因後，在上址，以將第二級毒
    品甲基安非他命置於玻璃球內加熱燒烤再吸食所產生煙霧之
    方式，施用第二級毒品甲基安非他命1 次，嗣於92年9 月8
    日10時許，因形跡可疑為警在屏東縣屏東市○○路與大同路
    口攔檢而查獲。
二、案經屏東縣警察局屏東分局報請臺灣屏東地方法院檢察署檢
    察官偵查起訴。甲○於本院審理時逃匿，經本院發布通緝後
    ，始於94年8 月16日為警逮捕歸案。
    理  由
一、本件被告甲○所犯係死刑、無期徒刑、最輕本刑為3 年以上
    有期徒刑以外之罪，其於準備程序中就被訴事實為有罪之陳
    述，經法官告知簡式審判程序之旨，並聽取公訴人、被告之
    意見後，本院認為適宜由受命法官獨任進行簡式審判程序，
    合先敘明。
二、上揭事實，業據被告甲○於警詢時及本院審理時坦承不諱，
    且被告為警於92年9 月2 日凌晨零時30分所採集之尿液檢體
    ，經送請屏東縣衛生局檢驗，結果呈嗎啡陽性反應，有該局
    煙毒及麻醉藥品類委託檢驗結果通知書影本1 紙（見屏東縣
    警察局屏東分局屏警分刑字第09200006413 號卷第5 頁）在
    卷足憑；另被告為警於92年9 月8 日11時30分所採集之尿液
    檢體，經送請屏東縣衛生局檢驗，結果呈甲基安非他命及嗎
    啡陽性反應，亦有該局煙毒及麻醉藥品類委託檢驗結果通知
    書影本1 紙（見屏東縣警察局屏東分局屏警分刑字第092000
    03069 號卷第7 頁）在卷足憑，堪信被告上開自白確與事實
    相符。再施用安非他命後，其尿液不致檢出甲基安非他命陽
    性反應，而施用甲基安非他命後，其尿液可檢出甲基安非他
    命和其代謝物安非他命成分，目前國內緝獲之白色結晶或粉
    末狀安非他命毒品，其成分多為甲基安非他命，有行政院衛
    生署管制藥品管理局93年11月2 日管檢字第0930010499號函
    在卷可參，且被告之尿液確呈甲基安非他命陽性反應，是被
    告所施用之第二級毒品應為甲基安非他命，公訴意旨被告係
    施用第二級毒品安非他命，容有誤會，併此敘明。次查被告
    先前如事實欄所載，其於88年間因施用毒品案件，經本院以
    88 年 度毒聲字第705 號裁定送觀察、勒戒後，認有繼續施
    用毒品之傾向，再經本院以88年度毒聲字第1172號裁定入戒
    治處所施以強制戒治，其後經本院以88年度毒聲字第2342號
    裁定停止戒治，所餘戒治期間付保護管束，嗣再經本院以89
    年度毒聲字第203 號裁定撤銷停止戒治，而於89年7 月30日
    強制戒治執行完畢釋放，由臺灣屏東地方法院檢察署檢察官
    於89年8 月5 日，以89年度戒毒偵字第341 號不起訴處分確
    定等節，有臺灣屏東地方法院檢察署檢察官89年度戒毒偵字
    第341 號不起訴處分書（見92年度毒偵字第1691號卷第8 頁
    ）、臺灣高等法院被告前案紀錄表及臺灣高等法院在監在押
    全國紀錄表各1 份在卷足憑，本件事證已臻明確，被告於強
    制戒治執行完畢釋放後5 年內，再犯本件連續施用第一級毒
    品海洛因及施用第二級毒品甲基安非他命之犯行洵堪認定。
三、查海洛因為毒品危害防制條例第2 條第2 項第1 款明定之第
    一級毒品；甲基安非他命為同條例第2 條第2 項第2 款明定
    之第二級毒品，均不得持有及施用，核被告甲○所為，係犯
    毒品危害防制條例第10條第1 項之施用第一級毒品罪及同條
    第2 項之施用第二級毒品罪。其施用前持有第一級毒品海洛
    因及第二級毒品甲基安非他命之低度行為，應分別為其施用
    第一級毒品海洛因及第二級毒品甲基安非他命之高度行為所
    吸收，不另論罪；其先後多次施用第一級毒品海洛因犯行，
    時間緊接、犯罪構成要件相同，顯然基於概括犯意反覆為之
    ，為連續犯，應依刑法第56條之規定論以一罪，並依法加重
    其刑；其所犯施用第一級毒品罪及施用第二級毒品罪2 罪間
    ，犯意個別、行為互殊，應予分論併罰。爰審酌被告前經觀
    察、勒戒及強制戒治後，仍未戒斷其施用毒品之惡習，並參
    酌其素行狀況、犯罪之動機、目的、手段、所生戕害其身心
    情形及犯罪後坦承犯行，態度尚非惡劣等一切情狀，分別就
    其施用第一級毒品海洛因及第二級毒品甲基安非他命犯行，
    量處如主文所示之刑，並定其應執行刑，以資懲儆。
據上論斷，應依刑事訴訟法第299 條第1 項前段、第273 條之1
第1 項，毒品危害防制條例第10條第1 項、第2 項，刑法第11條
前段、第56條、第51條第5 款，判決如主文。
本案經檢察官葉容芳到庭執行職務。
中　　華　　民　　國　　94　　年　　9 　　月　　20　　日
                  刑事第五庭    法  官  林家聖
以上正本證明與原本無異。
如不服本判決應於收受本判決送達後10日內向本院提出上訴書狀
，其未敘述上訴理由者，並得於提起上訴後10日內向本院補提理
由書狀（均須按他造當事人之人數附繕本）「切勿逕送上級法院
」
                                書記官  莊正彬
中　　華　　民　　國　　94　　年　　9 　　月　　20　　日
附錄本判決論罪科刑法條全文：
毒品危害防制條例第10條
施用第一級毒品者，處六月以上五年以下有期徒刑。
施用第二級毒品者，處三年以下有期徒刑。
